臺灣高雄地方法院交通事件裁定　　　　　　　　　　九十三年度交聲字第二六號
　　原處分機關　交通部公路總局台北區監理所
　　異　議　人　珈宏企業有限公司
　　即受處分人　　　　　設台北縣新店市○○路○段二二八巷十六號二樓
　　法定代理人　徐英淼
右列受處分人因違反道路交通管理處罰條例案件，對於交通部公路總局台北區監理所
民國九十三年五月十九日所為之處分（北監自裁字第裁四０－Ｎ00000000號
）聲明異議，本院裁定如左：
    主  文
原處分撤銷。
珈宏企業有限公司不罰。
    理  由
一、異議意旨略以：異議人珈宏企業有限公司所有之車牌號碼ＺＧ－五二二０號自小
    客車平常係由徐華鴻使用，該車因故送廠維修，徐華鴻乃委託其友李坤其至維修
    廠將該車駛回，嗣李坤其於民國九十三年四月八日領回當日，駕駛該車行經高雄
    縣仁武鄉○○路時下車辦事，惟事情辦畢後發現該車懸掛之車牌遭竊，車身亦遭
    刮漆，乃先以電話通知徐華鴻騎車至鳳仁路上之鳥松派出所報警，當時約下午二
    時五十分許，然警員告知應屬仁武派出所（聲明異議狀誤載為仁武分局）管轄，
    於是徐華鴻再以電話通知李坤其將該車開至仁武派出所報案，未料，於李坤其駕
    駛該車前往仁武派出所途中時，竟在高雄縣仁武鄉○○路上為警以未懸掛前後車
    牌為由開單舉發，原處分機關未予詳查即遽為裁決，尚有未洽，爰依法聲明異議
    等語。
二、本件異議人所有之車牌號碼ＺＧ－五二二０號自小客車，於九十三年四月八日十
    五時許，由李坤其駕駛行經高雄縣仁武鄉○○路時，經高雄市政府警察局交通警
    察隊警員以已領有號牌而未懸掛為由，逕以異議人為裁罰對象開單舉發，因異議
    人有於應到案日期即九十三年四月二十三日前以書狀陳述意見，原處分機關乃依
    道路交通管理處罰條例第十二條第一項第七款之規定裁處異議人罰鍰新台幣（下
    同）三千六百元，並依同條第二項之規定，吊銷牌照。
三、按汽車號牌每車兩面，其懸掛位置，除原設有固定位置外，應正面懸掛於車輛前
    後端之明顯適當位置；又汽車已領有號牌而未懸掛或不依指定位置懸掛者，處汽
    車所有人新台幣三千六百元以上七千二百元以下罰鍰，並禁止其行駛；該牌照並
    吊銷之，道路交通安全規則第十一條第一項第一款、道路交通管理處罰條例第十
    二條第一項第七款及第二項分別定有明文。
四、經查，本件異議人所有之ＺＧ－五二二０號自小客車，於右揭時、地為警查獲之
    時，由李坤其駕駛而未懸掛前後車牌之事實，為異議人所自承，且有卷附高雄市
    政府警察局舉發違反道路交通管理事件通知單一紙可憑，固堪信為真實。惟駕駛
    人李坤其於前開遭舉發當天，確實至港灣高速維修廠（設於高雄縣仁武鄉竹後村
    竹門巷三十五號）領回送修之上開車輛乙節，有卷附估價單一紙可參，該估價單
    上即載明送修車輛之車牌號碼為「ＺＧ－五二二０號」，衡情一般維修廠人員通
    常不會要求駕駛人出示行車執照，故倘該車送修時並未懸掛車牌，估價單上應不
    會記載車牌號碼，由此可見，異議人主張該車送修時有懸掛車牌一情非虛，又本
    院函詢高雄市政府警察局仁武分局關於該車當天報案及事後尋獲車牌之相關情形
    ，經函覆稱：報案人（即徐華鴻）於九十三年四月八日十六時四十五分向仁武派
    出所報案稱車牌遺失，本分局警員受理開立車牌遺失受理報案單，該車牌經本分
    局大社分駐所於九十三年四月十五日十六時許，在大社鄉○○村○○路與和平路
    口尋獲，並通知車主領回開立車牌尋獲受理報案單等語，有該局九十三年六月十
    七日高縣仁警交裁字第０九三００一二五二０號函暨所附交辦單、報告書、車牌
    遺失（尋獲）受理報案單及員警工作紀錄簿等附卷可佐，顯見上開車輛之前後兩
    面車牌確曾有遺失遭尋獲之情事，堪信異議人辯稱遭舉發當日因車牌遭竊致未懸
    掛等情為真。從而，本件駕駛人李坤其領回送修之上開車輛後，於駕駛途中因前
    後車牌遭竊致未懸掛車牌行駛既屬不得已始然，則該車之所有人即異議人主觀上
    顯無違反道路交通管理處罰條例第十二條第一項第七款規定之故意。原處分機關
    未查及此，遽予裁罰，尚有未洽，本件異議為有理由，原處分應予撤銷，另諭知
    異議人不罰。
五、據上論斷，應依道路交通案件處理辦法第二十條，裁定如主文。
中      華      民      國      九十三      年    六    月    二十九    日
                                臺灣高雄地方法院交通法庭
                                    法  官  鍾素鳳
右正本證明與原本無異。
如不服本裁定，應於裁定送達後五日內，向本院提出抗告狀。
                                    書記官  陳瓊芳
中      華      民      國      九十三      年    六    月     三十    日
